sk-SK: Typ leteckého motora: Elektrický; Tryskový; Piestový; Turbovrtuľový motor; Iné
hu: Repülőgépmotor típusa: Elektromos; Sugárhajtású; Dugattyús; Turbólégcsavaros; Egyéb
fr: Type de moteur d’avion: Électrique; Jet; À piston; Turbopropulseur; Autre
pl: Typ silnika samolotu: Elektryczny; Odrzutowy; Tłokowy; Turbośmigłowy; Inne
es: Tipo de motor del avión: Eléctrico; Jet; Pistón; Turbohélice; Otros
vi: Loại động cơ máy bay: Điện; Phản lực; Pít-tông; Máy bay phản lực cánh quạt; Khác
it: Tipo di motore dell’aereo: Elettrico; A getto; A pistone; Turboelica; Altro
de: Motortyp des Luftfahrzeugs: Elektrisch; Strahl; Kolben; Turboprop; Sonstiges
cs: Typ leteckého motoru: Elektrické; Proudové; Pístové; Turbovrtulové; Jiné
ro-RO: Tip motor avion: Electric; Jet; Piston; Turbopropulsor; Altele
th: ชนิดเครื่องยนต์เครื่องบิน: ไฟฟ้า; เจ็ท; เครื่องพ่นยาแบบปั๊มลูกสูบ; เทอร์โบพร็อพ; อื่นๆ
nl: Type vliegtuigmotor: Elektrisch; Straalmotor; Zuigermotor; Turboprop; Andere
el: Τύπος κινητήρα αεροσκάφους: Ηλεκτρικό; Τζετ; Εμβολοφόρος; Ελικοστρόβιλος (Turboprop); Άλλο
en: Aircraft engine type: Electric; Jet; Piston; Turboprop; Other
sl-SI: Vrsta motorja letala: Električni; Reaktivni; Batni; Turbopropelerski; Drugi
tr: Uçak motoru tipi: Elektrikli; Jet; Pistonlu; Turboprop; Diğer
lt-LT: Orlaivio variklio tipas: Elektrinis; Su purškikliu; Stūmoklis; Turbopropelerinis; Kita
pt-BR: Tipo de motor de aeronave: Elétrica; Jato; Pistão; Turboélice; Outro
ru: Тип двигателя самолета: Электрический; Реактивный; Поршневой; Турбовинтовой; Другой
ko: 항공기 엔진 유형: 전자식; 제트; 피스톤; 터보프롭; 기타
zh-CN: 飞机发动机类型: 电动; 喷气式; 活塞; 涡轮螺旋桨; 其他
bg-BG: Тип двигател на летателен апарат: Електрически; Струен; Бутало; Турбовитлов двигател; Други
pt-PT: Tipo de motor da aeronave: Elétrico; Jato; Com pistão; Turboélice; Outro
nb: Type flymotor: Elektrisk; Jet; Stempel; Turbopropmotor; Annet
fi: Lentokoneen moottorityyppi: Sähkö; Suihku; Mäntä; Potkuturbiini; Muu
sv: Flygplanets motortyp: Elektrisk; Jet; Kolv; Turboprop; Övrigt
ja: 航空機エンジンのタイプ: 電気; ジェット; ピストン; ターボプロップ; その他
hr-HR: Vrsta motora zrakoplova: Električni; Mlazni; Klipni; Turbopropelerski; Ostalo
zh-TW: 飛機引擎類型: 電動; 噴射引擎; 活塞引擎; 渦輪螺旋槳引擎; 其他
da: Flyets motortype: Elektrisk; Jet; Stempel; Turboprop; Andet